臺灣臺中地方法院刑事判決　　　　　　 100年度訴字第1531號
公　訴　人　臺灣臺中地方法院檢察署檢察官
被　　　告　簡睿榆
　　　　　　黃安鴻
上列被告二人
共同指定辯護人　本院公設辯護人　賴忠杰
上列被告等因違反毒品危害防制條例等案件，經檢察官提起公訴
（100年度偵字第9130號），本院判決如下：
    主    文
簡睿榆明知為禁藥而轉讓，處有期徒刑陸月，扣案如附表編號1
、2所示之物品均沒收；又明知為禁藥而轉讓，處有期徒刑陸月
，扣案如附表編號1、2所示之物品均沒收；又共同販賣第三級毒
品，處有期徒刑貳年柒月，扣案如附表編號3、4、5、6所示之物
品均沒收。應執行有期徒刑參年貳月，扣案如附表編號1至6所示
之物品均沒收。
黃安鴻共同販賣第三級毒品，處有期徒刑貳年柒月，扣案如附表
編號3至6所示之物品均沒收。
    犯罪事實
一、簡睿榆明知甲基安非他命係毒品危害防制條例所列管之第二
    級毒品及藥事法規定之禁藥，不得非法轉讓，竟分別基於轉
    讓禁藥之犯意，分別於民國100年4月18日上午7、8時許、同
    日中午12時許，在臺中市○○區○○路黃安鴻祖母之住處，
    將不詳重量之甲基安非他命置於簡睿榆所有之玻璃球吸食器
    內，燒烤後使黃安鴻吸食煙霧之方式，轉讓數量不詳（無證
    據證明淨重達10公克以上）甲基安非他命予黃安鴻各1次（
    共計2次）。
二、簡睿榆、黃安鴻均明知愷他命（Ketamine，又稱K他命）係
    毒品危害防制條例第2條第2項第3款規定之第三級毒品，不
    得製造、運輸、販賣，竟基於意圖販賣第三級毒品愷他命以
    營利之犯意聯絡，於100年4月15日凌晨某時，二人約定各出
    資一半合資販入愷他命，並商議由簡睿榆向販賣毒品之上手
    即真實姓名、年籍不詳，綽號「阿憲」之成年男子（另案由
    臺灣臺中地方法院檢察署檢察官偵辦中）聯繫，購入價值新
    臺幣（下同）1萬元之愷他命後，由黃安鴻尋覓買家，擬以
    每包愷他命（含袋重約0.7、0.8公克）400元代價出售予他
    人以營利。謀議既定後，簡睿榆乃於100年4月18日上午，先
    以黃安鴻所持有之門號0000000000號行動電話與綽號「阿憲
    」之人聯繫後，於同日上午約11時許，與黃安鴻一同至臺中
    市○○區○○路之特力屋賣場後方之公園交易，簡睿榆因資
    金不足，乃以其所有之筆記型電腦1臺作為擔保，向綽號「
    阿憲」之人販入第三級毒品愷他命1大包（含袋重約30公克
    ）後，再與黃安鴻一起返回前揭黃安鴻祖母之住處，進行分
    裝其等購入之第三級毒品愷他命，以備販賣之用。後因擔心
    黃安鴻家人發現，二人乃前往臺中市○○區○○路少年黃○
    峰（真實姓名、年籍詳卷）住處，繼續將前揭販入之第三級
    毒品愷他命進行分裝，黃安鴻並向當時在場之少年黃○峰、
    少年劉○宇（真實姓名年籍均詳卷）、少年丁○鋒（真實姓
    名年籍均詳卷）、陳義賢等人兜售第三級毒品愷他命未果。
    嗣因警於100年4月18日16時許，至臺中市○○區○○路1段
    313 巷6號前查訪中輟生時，察覺情形有異，在徵得簡睿榆
    同意後執行搜索，當場扣得如附表所示之第二級毒品甲基安
    他命1小包（驗餘淨重0.0146公克）、第三級毒品愷他命33
    包（重量詳如附表編號3所示）、吸食器1組、電子磅秤1臺
    、分裝袋1批、黃安鴻所持用之行動電話1支（內含電話號碼
    000000 0000號SIM卡1張）等物品。
三、案經臺中市政府警察局少年警察隊報告臺灣臺中地方法院檢
    察署檢察官偵查起訴。
    理 由
一、證據能力部分：
(一)、按被告以外之人於審判外之陳述，雖不符刑事訴訟法第159
    條之1至第159條之4之規定，然經當事人於審判程序同意作
    為證據，法院審酌該言詞陳述作成時之情況，認為適當者，
    亦得為證據；當事人、代理人或辯護人於法院調查證據時，
    知有刑事訴訟法第159條第1項不得為證據之情形，而未於言
    詞辯論終結前聲明異議者，視為有前項之同意，刑事訴訟法
    第159條之5定有明文。查本案其餘採為判決基礎之被告以外
    之人於審判外之陳述及文書資料，固均屬傳聞證據，惟公訴
    人、被告及其辯護人，於本院準備程序及審理時均不爭執其
    證據能力，且上開證據內容，業經本院於審理時提示並告以
    要旨，各經公訴人、被告及辯護人表示意見，本院審酌上開
    被告以外之人之言詞陳述係由證人出於自由意志而陳述，並
    無非法取供之情況，上開文書資料之作成過程，亦無不適當
    之情形，認為以之作為本案之證據均屬適當，揆諸上開規定
    ，各該審判外之陳述及文書資料均有證據能力。
(二)、本件於100年4月16日16時許，警方在臺中市○○區○○路1
    段313巷6號前，經徵得被告簡睿榆同意而搜索扣得附表所示
    之物，非屬供述證據而無傳聞法則之適用，本案扣案之上開
    物品，均係經被告同意搜索而依法定程序合法所扣得，且查
    無其他證據足以證明係執法人員以違法手段所取得，當有證
    據能力。
(三)、按法院或檢察官得囑託醫院、學校或其他相當之機關、團體
    為鑑定，或審查他人之鑑定，並準用第203條至第206條之1
    之規定（不包括第202條囑託個人鑑定時應命鑑定人於鑑定
    前具結之規定），而鑑定之經過及其結果，應命鑑定人以言
    詞或書面報告，刑事訴訟法第208條第1項前段及第206條第1
    項分別定有明文。另現行刑事訴訟法關於鑑定之規定，除選
    任自然人充當鑑定人外，另設有囑託機關鑑定制度。依刑事
    訴訟法第198條、第208之規定，不論鑑定人或鑑定機關、團
    體，固均應由法院、審判長、受命法官或檢察官視具體個案
    之需要而為選任、囑託，並依同法第206條之規定，提出言
    詞或書面報告，始符合同法第159條第1項所定得作為證據之
    「法律有規定」之情形，否則所為之鑑定，仍屬傳聞證據。
    然於司法警察機關調查中之案件，為因應實務上，或因量大
    、或有急迫之現實需求，併例行性當然有鑑定之必要者，例
    如毒品之種類與成分、尿液之毒品反應，或者槍、彈有無殺
    傷力等鑑定，基於檢察一體原則，得由該管檢察長對於轄區
    內之案件，以事前概括選任鑑定人或囑託鑑定機關、團體之
    方式，俾便轄區內之司法警察官、司法警察對於調查中之此
    類案件，得即時送請先前已選任之鑑定人或囑託之鑑定機關
    、團體實施鑑定，以求時效（見法務部92年9月1日法檢字第
    0920035083號函參照，刊載於法務部公報第312期）。此種
    由檢察機關概括選任鑑定人或概括囑託鑑定機關、團體，再
    轉知司法警察官、司法警察於調查犯罪時參考辦理之作為，
    法無明文禁止，係為因應現行刑事訴訟法增訂傳聞法則及其
    例外規定之實務運作而為。此種由司法警察官、司法警察依
    檢察官所概括選任之鑑定人或囑託鑑定機關、團體所為之鑑
    定結果，與檢察官選任或囑託為鑑定者，性質上並無差異，
    同具有證據能力。本件卷附之行政院衛生署草屯療養院所出
    具之鑑定書，係該院執行毒品鑑定公務所出具之書面鑑定報
    告，依據刑事訴訟法第159條之立法理由及同法第206條規定
    ，復審酌毒品鑑定報告均係由專業機關人員本於其專業知識
    及儀器所作成，又上開鑑定書與本案之事實具有關聯性，是
    可認上開鑑定書當具有證據能力。
(四)、卷附之現場照片等，係屬機械性紀錄特徵，也就是認識對象
    的是照相鏡頭，透過鏡頭形成的畫面映寫入膠卷，然後還原
    於照相紙上，故照相中不含有人的供述要素，在現實情形與
    作為傳達結果的照相，在內容上的一致性是透過機械的正確
    性來加以保障的，在照相中，並不存在人對現實情形的知覺
    、記憶，在表現時經常可能發生的錯誤（如知覺的不準確、
    記憶隨時間推移而發生的變化），故照相當然是非供述證據
    ，並無傳聞法則之適用，惟卷附上開照片既係透過相機、監
    視器拍攝後經沖印所得，且與本案犯罪事實具有關聯性，且
    被告對於卷內所附之上揭照片亦未主張係執法人員違法取得
    ，經查又無不得作為證據之事由，依法自得作為證據，而有
    證據能力。
二、實體部分：
(一)、就犯罪事實欄一所示被告簡睿榆轉讓禁藥部分：訊據被告簡
    睿榆對於前揭犯罪事實欄一所示之犯罪事實，即其曾於上開
    時間、地點，無償轉讓甲基安非他命2次予同案被告黃安鴻
    之犯罪事實，於偵查、本院審理時均坦承不諱（見偵查卷第
    28 頁、第29頁、本院審理卷第11、48、61頁），並經證人
    即同案被告黃安鴻於偵查中之證述明確；且警方於上開時間
    、地點盤檢被告簡睿榆時，於被告簡睿榆身上扣有吸食器1
    組、不明毒品1小包可稽。該包毒品經送鑑定結果，確係甲
    基安非他命無訛，有行政院衛生署草屯療養院草療鑑字第10
    00400125號鑑定書乙份在卷可參（見偵查卷第70頁）。又證
    人即同案被告黃安鴻於本件為警查獲時所採集之尿液，經送
    檢驗之結果確呈甲基安非他命陽性反應，有臺中市政府警察
    局少年警察隊委託檢驗尿液代號與真實姓名對照表、詮昕科
    技股份有限公司濫用藥物尿液檢驗報告各乙份在卷可參（見
    本院審理卷第34、36頁）。則被告簡睿榆此部分之自白確與
    事實相符，堪信為真實。
(二)、就犯罪事實欄二所示被告簡睿榆、黃安鴻共同販賣第三級毒
    品愷他命部分：
１、訊據被告2人對於犯罪事實欄二所示之犯罪事實，業於警詢
    、偵查及本院審理時均坦承不諱，並經證人即少年黃○峰、
    少年劉○宇、少年丁○鋒、少年陳○臻及陳義賢於警詢時證
    述綦詳，且有扣案之電子磅秤、分裝袋、被告黃安鴻所持用
    之行動電話1支（內含電話號碼0000000000號SIM卡1張）及
    不明毒品33包可稽。該等毒品經送鑑定結果，確為第三級愷
    他命無訛（總檢驗前淨重29.3304公克，純度92.3%，純質淨
    重27.0720公克），有行政院衛生署草屯療養院草療鑑字第
    1000400125號、第0000000000號鑑定書各乙份在卷可參（見
    偵查卷第65頁至第70頁、本院審理卷頁），及卷附之現場查
    獲照片7頁可參（見警卷第5至8頁）。
２、按查販賣毒品罪，雖不以販入之後復行賣出為構成要件，祇
    須以營利為目的將毒品販入或賣出，有一於此，其犯罪即經
    完成。但於此情形，必須其意圖營利而販入或賣出毒品之事
    實，已經明確，始足當之（最高法院89年度臺上字第3434號
    、92年度臺上字第1288號判決要旨可參）；又按非法販賣毒
    品係政府大力嚴格查緝之違法行為，非可公然為之，不論是
    袋裝或紙包之毒品，均可任意分裝或增減其份量，而每次買
    賣之價量，亦隨時隨雙方關係之深淺、當時之資力、需求程
    度及對行情之認知等因素而機動調整，因之販賣之利得，除
    經坦承犯行，或價量俱臻明確者外，委難察得實情，職是之
    故，縱未確切查得販賣賺取實際差價，但除別有事證，足認
    係按同一價格轉讓確未牟利外，尚難執此認非法販賣之事證
    有所不足，致知過坦承者難辭重典，飾詞否認者反得逞僥倖
    ，而失情理之平。況且，毒品之價格昂貴，取得不易，凡為
    販賣之不法勾當者，苟無利可圖，應無甘冒被查緝法辦之危
    險，平白無端義務為毒品買賣之工作，是被告等販入之價格
    必較轉售之價格低廉，而有從中賺取買賣差價牟利之營利意
    圖及事實，應屬合理之推斷，況被告簡睿榆於本院審理時自
    承：1包（愷他命）大約可以賺70元，伊買1萬元30公克的愷
    他命，分裝成每袋0.7或0.8公克，伊等打算每包要賣400元
    等語明確（見本院100年7月21日審理筆錄第7頁），足見被
    告2人就有意圖營利而販入該等愷他命之意無訛，是被告2人
    於本院審理時之自白核與事實相符，堪信為真實。
(三)、綜上所述，本案事證明確，被告簡睿榆轉讓禁藥甲基安非他
    命犯行2次、被告簡睿榆、黃安鴻共同販賣第三級毒品愷他
    命之犯行，均洵堪認定，應予依法論科。
三、論罪科刑部分：
(一)、按第二級毒品甲基安非他命等成分均屬安非他命類藥品，業
    經行政院衛生署75年7月11日衛署藥字第597627號公告，為
    有效管理安非他命類藥品與其衍生物之冊類及其製劑，重申
    公告禁止使用，而認屬藥事法規之禁藥。又按藥事法第83條
    第1項法定刑為7年以下有期徒刑，得併科新臺幣5百萬元以
    下罰金，較毒品危害防制條例第8條第2項之法定刑為重，藥
    事法第83條第1項係於95年5月30日修正公佈，同年7月1日施
    行，為毒品危害防制條例之後法。毒品之範圍尚包括影響精
    神物質與其製品，而藥事之管理，亦非僅止於藥品之管理，
    又毒品未必係經公告之禁藥，禁藥亦未必為毒品，毒品危害
    防制條例與藥事法二者，並無必然之特別法與普通法關係，
    故除有轉讓之第二級毒品達毒品危害防制條例第8條第6項之
    一定數量，經依法加重後之法定刑較藥事法第83條第1項之
    法定刑為重之情形外，因藥事法第83條第1項為後法，且為
    重法，應優先適用藥事法處罰（臺灣高等法院暨所屬法院94
    年法律座談會刑事類提案第8號結論，最高法院96年度臺上
    字第3582號判決意旨參照）。被告簡睿榆就犯罪事實欄一所
    示之時間、地點，轉讓證人即同案被告黃安鴻使用2次、數
    量不詳之甲基安非他命，業據被告簡睿榆供承在卷，且經同
    案被告黃安鴻於偵查中證述明確，應未達「轉讓持有毒品加
    重其刑之數量標準」所定「第二級毒品：淨重十公克以上」
    之加重其刑標準，因而被告簡睿榆此部分所為，應優先適用
    藥事法第83條第1項規定論處轉讓禁藥罪。
(二)、又按愷他命為毒品危害防制條例第2條第項第3款所明定之第
    三級毒品。是核被告簡睿榆、黃安鴻就犯罪事實欄二所示之
    所為，均係犯毒品危害防制條例第4條第3項之販賣第三級毒
    品罪。
(三)、被告簡睿榆、黃安鴻2人間就犯罪事實欄二所示之販賣第三
    級毒品愷他命犯行部分，有犯意之聯絡，行為之分擔，均為
    共同正犯。
(四)、另按第三級毒品愷他命達純質淨重20公克以上，不得非法持
    有，毒品危害防制條例第11條第5款定有明文。本件被告二
    人所持有之第三級毒品愷他命純質淨重為27.0720公克，已
    如前述，則被告2人持有第三級毒品愷他命之低度行為，應
    為販賣第三級毒品之高度行為所吸收，不另論罪。另被告簡
    睿榆就前揭2次轉讓禁藥之犯行，因與轉讓第二級毒品犯行
    經法條競合適用之結果，僅從重而擇一論以藥事法第83條第
    1 項之轉讓禁藥罪，有如前述，且藥事法第83條第1項並未
    處罰持有禁藥之行為，則本案自不生被告簡睿榆持有、轉讓
    禁藥甲基安非他命間之低度、高度行為論罪之問題，併予敘
    明。
(五)、被告簡睿榆2次轉讓禁藥甲基安非他命之犯行、1次販賣第三
    級毒品愷他命之犯行，犯意各別，行為不同，應予分論併罰
    。
(六)、按犯第4條至第8條之罪於偵查及審判中均自白者，減輕其刑
    ，毒品危害防制條例第17條第2項定有明文。被告2人就犯罪
    事實欄二所示之販賣第三級毒品犯行，於偵查中及審判中均
    已自白，符合毒品危害防制條例第17條第2項之規定，自應
    各就其販賣第三級毒品之罪，均依法減輕其刑。另被告簡睿
    榆雖於偵查及本院審理時均自白其轉讓甲基安非他命之犯行
    ，惟藥事法並無轉讓毒品者，於偵查及審判中自白應減輕其
    刑之特別規定，自無割裂而適用毒品危害防制條例第17條第
    2項減輕其刑之餘地（最高法院99年度臺上字第15號判決意
    旨參照），則被告簡睿榆前揭犯罪事實欄一所示之2次轉讓
    禁藥犯行，雖於偵查中及本院審理時均坦白承認，仍無上開
    毒品危害防制條例第17條第2項規定之適用，附此敘明。
(七)、再按毒品危害防制條例第17條第1項規定：「犯第四條至第
    八條、第十條或第十一條之罪，供出毒品來源，因而查獲其
    他正犯或共犯者，減輕或免除其刑」。其所稱「供出毒品來
    源，因而破獲者」，係指被告供出毒品來源之有關資料，諸
    如前手之姓名、年籍、住居所、或其他足資辨別之特徵等，
    使調查或偵查犯罪之公務員因而對之發動調查或偵查並破獲
    者而言。申言之，被告之「供出毒品來源」，與調查或偵查
    犯罪之公務員對之發動調查或偵查並進而破獲之間，論理上
    須具有先後且相當之因果關係（最高法院98年臺上字第6331
    號判決參照）。經查：本件被告2人及辯護人雖於本院行準
    備程序時主張被告等曾於偵查中供出上手，惟經本院函詢臺
    灣臺中地方法院檢察署，是否有因被告等供出毒品來源而破
    獲之情形，經該署檢察官函覆稱：被告等二人供出毒品來源
    違反毒品危害防制條例乙案，刻正積極偵查中，如有查獲，
    將儘速回覆，有該署100年7月11日中檢輝劍100偵9130字第0
    98786號函乙份在卷可參（見本院審理卷第58頁），因此，
    本件被告等雖曾於偵查時供出其毒品來源，然尚未查獲，自
    無從依毒品危害防制條例第17條第1項規定，邀減輕或免除
    其刑之寬典。
(八)、爰審酌被告簡睿榆無視於毒品危害身心健康，並可能衍生其
    他犯罪之嚴重性，轉讓甲基安非他命予證人即同案被告黃安
    鴻，又被告二人為牟取利益，無視國家杜絕毒品犯罪之禁令
    ，其等欲將毒品販賣予吸毒者，更加產生對毒品之依賴性及
    成癮性，戕害國民健康，並有滋生其他犯罪之可能，危害社
    會治安甚鉅，且販賣毒品減損國家國力、競爭力，自不宜予
    以輕判，以期降低毒品之氾濫，惟念其等尚未賣出愷他命即
    為警查獲，暨其等犯後就全部犯罪事實均已坦承犯行，犯後
    態度尚稱良好，堪認具有悔意，並參以其等犯罪之動機、目
    的及手段等一切情狀，各量處如主文所示之刑，並就被告簡
    睿榆部分定其應執行刑，以資懲儆。
(九)、沒收部分：
１、扣案如附表編號1所示之甲基安非他命1包（驗餘淨重0.0146
    公克）為第二級毒品，亦屬違禁物，而科刑判決所適用之法
    律，無論係對主刑、從刑或刑之加重、減輕與免除等事項，
    除法律別有規定外，均應本於統一性及整體性之原則而適用
    之，不容與主刑所適用之法律任意割裂而適用其他法律，是
    被告簡睿榆轉讓甲基安非他命之行為，既以法條競合擇一適
    用藥事法第83條第1項論處。則扣案之甲基安非他命1包，為
    藥事法第22條第1項第1款所稱之禁藥，係屬違禁物，應依刑
    法第38條第1項第1款之規定宣告沒收；另附表編號2所示之
    吸食器1組係被告簡睿榆所有，且係供犯本案轉讓甲基安非
    他命所用之物，業據被告簡睿榆陳明在卷（見本院審理卷第
    48頁背面），應依刑法第38條第1項第2款規定，併予宣告沒
    收。
２、扣案如附表編號3所示之第三級毒品愷他命33包，被告2人於
    警詢、偵查及本院審理中均坦承係其2人所有，並作為販賣
    之用，已如前述，因毒品危害防制條例第18條第1項後段規
    定應沒入銷燬之毒品，專指查獲之施用、持有第三級、第四
    級毒品而言；又同條例第19條第1項所定「供犯罪所用或因
    犯罪所得之物」，係指犯同條例第4條至第9條、第12條、第
    13條或第14條第1項、第2項之罪所用或所得之物，不包括毒
    品本身在內，自不得為第三級、第四級毒品之沒收依據，故
    對於查獲製造、運輸、販賣、意圖販賣而持有之第三級毒品
    ，其沒收，並無特別規定，則對於犯販賣第三級毒品罪所持
    有遭查獲之第三級毒品之沒收，毒品危害防制條例並無特別
    規定，如其行為已構成犯罪，則該毒品即屬不受法律保護之
    違禁物，應回刑法之適用，依刑法第38條第1項第1款規定，
    併予宣告沒收（最高法院95年度臺上字第5252號判決參照）
    。扣案如附表編號4、5所示之電子磅秤1臺、分裝袋1包，為
    被告簡睿榆所有，且其於本院準備程序時已明確供稱該物品
    係其所有，供其用以販賣第三級毒品所用（見本院審理卷第
    48頁背面）；另扣案如附表編號6所示之ALCATEL廠牌行動電
    話1支（含0000000000號SIM卡1張）係被告黃安鴻所有，供
    共同被告簡睿榆用以聯繫上手，作為販入第三級毒品之用，
    業據被告二人陳明在卷，則扣案如附表編號4、5、6所示之
    物品，均應依毒品危害防制條例第19條第1項前段之規定宣
    告沒收。
３、另查扣之SONYERICSSON廠牌行動電話1支（含0000000000號
    SIM卡1張），被告簡睿榆於本院準備程序時陳稱：該行動電
    話是伊的，伊沒有用這支電話來聯絡「阿憲」，是用被告黃
    安鴻的那支電話去聯絡「阿憲」的等語（見本院審理卷第48
    頁背面），且查無其他積極證據足以證明該行動電話確係被
    告2人用以為本件販賣或被告簡睿榆用以為轉讓毒品犯行，
    是就該行動電話本院無從予以宣告沒收，附此敘明。
據上論斷，應依刑事訴訟法第299條第1項前段，藥事法第83條第
1項、毒品危害防制條例第4條第3項、第17條第2項、第19條第1項
前段，刑法第11條、第28條、第38條第1項第1款、第2款、第51條
第5款、第9款、第10款，判決如主文。
中    華    民    國     100    年    8    月    25    日
                        臺灣臺中地方法院刑事第十三庭
                            審判長法  官  吳幸芬
                                  法  官  戴嘉慧
                                  法  官  劉麗瑛
以上正本證明與原本無異。
如不服本判決應於收受判決後10日內向本院提出上訴書狀，並應
敘述具體理由；其未敘述上訴理由者，應於上訴期間屆滿後20日
內向本院補提理由書（均須按他造當事人之人數附繕本）「切勿
逕送上級法院」。
                                  書記官  王玟
中    華    民    國   100    年    8     月    25    日
附錄論罪科刑法條
藥事法第83條第1項
明知為偽藥或禁藥，而販賣、供應、調劑、運送、寄藏、牙保、
轉讓或意圖販賣而陳列者，處7年以下有期徒刑，得併科新臺幣5
百萬元以下罰金。
毒品危害防制條例第4條第3項
製造、運輸、販賣第三級毒品者，處 5 年以上有期徒刑，得併科
新臺幣 5 百萬元以下罰金。
【附表】
┌──┬──────┬──────────────────────────┬─────┐
│編號│物品名稱    │數量                                                │查扣地點  │
├──┼──────┼──────────────────────────┼─────┤
│1   │甲基安非他命│1包（驗餘淨重0.0146公克）                           │簡睿榆身上│
├──┼──────┼──────────────────────────┼─────┤
│2   │吸食器      │1組                                                 │同上      │
├──┼──────┼──────────────────────────┼─────┤
│3   │愷他命      │33包（驗餘淨重分別為0.6382公克、0.5802公克、0.6002公│同上      │
│    │            │克、0.6162公克、0.5532公克、0.5962公克、0.6462公克、│          │
│    │            │0.6278公克、0.5497公克、0.6001公克、0.6003公克、0.59│          │
│    │            │87公克、0.5603公克、0.6602公克、0.6072公克、0.6082公│          │
│    │            │克、0.5832公克、0.5842公克、0.5968公克、0.6054公克、│          │
│    │            │0.5925公克、0.5587公克、0.6136公克、0.6153公克、0.62│          │
│    │            │12公克、0.6581公克、0.5695公克、0.5628公克、0.5803公│          │
│    │            │克、0.6086公克、3.5958公克、3.6197公克、4.0978公克，│          │
│    │            │總檢驗前餘淨重29.3304公克，純度92.3%，純質淨重27.072│          │
│    │            │0公克）                                             │          │
├──┼──────┼──────────────────────────┼─────┤
│4   │電子磅秤    │1臺                                                 │同上      │
├──┼──────┼──────────────────────────┼─────┤
│5   │分裝袋      │1批                                                 │同上      │
├──┼──────┼──────────────────────────┼─────┤
│6   │ALCATEL廠牌 │1支（含0000000000號SIM卡1張）                       │黃安鴻身上│
│    │之行動電話  │                                                    │          │
└──┴──────┴──────────────────────────┴─────┘